Inventaris van het archief van de Veterinaire Dienst van het Ministerie van Landbouw, Natuurbeheer en Visserij, 1971-1995
Nationaal Archief, Den Haag
Ministerie van Landbouw, Natuurbeheer en Visserij, Veterinaire Dienst
LNV / Veterinaire Dienst
1971-1995
L3
36.50 meter; 993 inventarisnummers.
Normale geschreven, getypte en gedrukte documenten, geen bijzondere handschriften.
Nationaal Archief, Den Haag
Veterinaire Dienst van het Ministerie van Landbouw, Natuurbeheer en Visserij, 1971-1995
Het archief van de Veeartsenijkundige Dienst, vanaf 1978 Veterinaire Dienst, bevat onder meer stukken betreffende de organisatie, zoals de splitsing met de Veterinaire Inspectie, de instelling, ontwikkeling en opheffing van de Dienst, jaarlijkse begrotingen, stukken betreffende de inspecties en inspecteurs van de dienst, internationale regelingen zoals de EEG richtlijnen inzake onderzoek van dieren en vlees, de Veewet, en de dierengezondheidszorg. Verder bevat het archief stukken betreffende import en export van dieren en vleeswaren, over epidemiën zoals mond- en klauwzeer, varkenspest, vogelpest, en over de maatregelen daartegen zoals het ruimen van dieren, quarantaine regelingen en inentingen. In het archief bevinden zich ook de gedeponeerde archieven van de dienst in enkele districten, te weten Groningen, Drenthe, Limburg en Zuid-Holland.
Archiefvorming
Geschiedenis van de archiefvormer
Algemeen
De eerste wetgeving op het terrein van de diergezondheid dateert van 1870: De Wet op het veeartsenijkundig staatstoezicht en de veeartsenijkundige politie (Veewet). Directe aanleiding voor de totstandkoming van deze wet was de veepest van 1865.
Volgens de Veewet (herzien in 1920) omvatte het veeartsenijkundig toezicht:
de zorg voor de algemene gezondheidstoestand van de veestapel
de wering en bestrijding van besmettelijke veeziekten
de wering en bestrijding van hondsdolheid bij honden en katten
de keuring van voor de uitvoer bestemd vee en vlees
hetgeen door de minister van Landbouw wordt bepaald dat onder het toezicht moet behoren.
Na de Tweede Wereldoorlog onderging de dierziektesituatie ingrijpende veranderingen, mede onder invloed van de ontwikkeling van de diergeneeskunde, zoals betere diagnostiek, gebruik van antibiotica en chemotherapeutica, de ontwikkeling van vaccins, de verandering in de veehouderij van extensief naar intensief, industrieel en gespecialiseerd, de ontwikkeling in de voedingsmiddelentechnologie en de toename van de export. Door de blijvende dreiging van besmettelijke dierziekten, werd de aandacht meer gericht op wering van ziekten en preventie van besmetting. De overheid speelde een belangrijke rol in de georganiseerde diergezondheidszorg.
Na 1945 werd het wetgevend instrumentarium fors uitgebouwd, o.a. met de Runderhorzelwet (Stb. 1953, 189), de Vogelziektenwet (Stb. 1949, 585), de Wet wering besmettelijke ziekten bij nertsen (Stb. 1969, 102), de Wet bestrijding tularaemie (Stb. 1953, 416), de Antibioticawet (Stb. 1964, 363), de Diergeneesmiddelenwet (Stb. 1985, 410) en de Wet op de uitoefening van de diergeneeskunde (Stb. 1954, 372). Daarnaast werden bepalingen neergelegd in wetten die het fokken met dieren regelen, zoals de Paardenwet. Met de Gezondheids- en welzijnswet van dieren uit 1992 werden een aantal wetten, waaronder de Veewet (gedeeltelijk) ingetrokken. De Gezondheids- en welzijnswet voor dieren stelt het kader vast, waarbinnen de rijksoverheid met nadere regelgeving de welzijns- en gezondheidssituatie van dieren kan sturen en normen kan stellen.
Een belangrijke overweging om de bestrijding en wering van dierziekten grondig te organiseren, was de positie van Nederland als exportland van vee en dierlijke producten. In november 1967 besloot de Raad van de EEG dat het veterinaire beleid 'in belangrijke mate een gemeenschappelijk beleid zal zijn in de zin van artikel 45 van het Verdrag van Rome'. Daarmee gaf de Raad een stevige basis aan het gemeenschappelijk beleid op veterinair gebied. Een gemeenschappelijk beleid was vooral belangrijk voor een vrije handel tussen de lidstaten. Ten behoeve van die vrije handel diende voor elke lidstaat dezelfde regels te gelden voor de bewaking van de gezondheid van landbouwhuisdieren.
Veeartsenijkundige Dienst, 1906 - 1978 / Veterinaire Dienst, 1978 - 1995
De minister van Landbouw, Natuurbeheer en Visserij is verantwoordelijk voor het rijksbeleid op het gebied van gezondheid en welzijn van dieren. De taken op het gebied van de dierziektenbestrijding waren vanaf 1906 opgedragen aan de Veeartsenijkundige Dienst.
Vanaf 1925 werd de Veeartsenijkundige Dienst (VD) - de taakvoorganger van de latere Veterinaire Dienst - samengevoegd met de Veterinaire Inspectie van het Staatstoezicht voor Volksgezondheid, die verantwoordelijk was voor het toezicht op de naleving van de Vleeskeuringswet. In 1984 werden beide diensten weer gesplitst. De ambtenaren van de gezamenlijke dienst hielden zowel toezicht in de functie directeur, inspecteur, of opzichters van de Veeartsenijkundige Dienst, als in de functie van veterinair hoofdinspecteur, inspecteur of controleurs van de Veterinaire Inspectie van het Staatstoezicht op de Volksgezondheid. De veterinaire inspectie was niet gericht op de gezondheid van dieren, maar op de gezondheid van mensen.
De werkzaamheden van de VD vonden plaats in districten. Deze districten waren in 1948
Staatsalmanak 1948.
: Groningen en Drenthe (in 1963 gesplitst), Friesland, Overijssel, Gelderland, Utrecht, Noord-Holland, Noordelijk Zuid-Holland, Zuidelijk Zuid-Holland, Zeeland en Westelijk Noord-Brabant, Oostelijk Noord-Brabant en Limburg. Aan het hoofd van ieder district stond een inspecteur-districtshoofd. Ook na het samengaan met de Veterinaire Inspectie bleef het apparaat georganiseerd in districten.
Na 1945 ging de VD ressorteren onder de nieuw opgerichte Afdeling Veeartsenijkundige Aangelegenheden.
Deze afdeling werd omschreven als 'Dienst van ambtenaren behorende tot het Veeartsenijkundig Staatstoezicht', met als taken:
de zorg voor de algemene gezondheidstoestand van de veestapel
de wering en bestrijding van besmettelijke veeziekten, genoemd in de Veewet
de wering en bestrijding van hondsdolheid bij honden en katten
de bestrijding van tuberculose onder het vee
runderhorzelbestrijding
keuring van voor uitvoer bestemd vee
keuring van voor uitvoer bestemd vlees
bewerking der veeartsenijkundige verslagen
betrekkingen aanknopen en onderhouden met veeartsenijkundige diensten in het buitenland
Rijksseruminrichting
Staatsveeartsenijkundig onderzoekingsinstituut
uitvoering van de Wet op de uitoefening der veeartsenijkunst
uitvoering van de Pluimveewet (tot ca. 1950)
uitvoering van de Vogelziektenwet (vanaf ca. 1951)
uitvoering Tuberculinewet (vanaf 1955)
uitvoering Tulareamiewet.
In de loop der tijd veranderde de formulering van het takenpakket van de Veeartsenijkundige Dienst. In 1972 werden de veterinaire aangelegenheden in het kader van de EEG en op ander internationaal terrein en taken op het gebied van het toezicht op (het gebruik van) diergeneesmiddelen omschreven als taken van de dienst. Deze taken hadden zich in 1972 zo ontwikkeld dat zij een substantieel deel uitmaakten van het takenpakket van de Veeartsenijkundige Dienst. In 1978 veranderde de naam van Veeartsenijkundige Dienst in Veterinaire Dienst. Naast de dienst worden de 'Veterinaire Inspecties' genoemd als 'dienst behorende bij het Directoraat-Generaal voor Landbouw en Voedselvoorziening.
In 1984 werden de Veterinaire Dienst en de Veterinaire Inspectie van de Volksgezondheid gesplitst. Deze splitsing was mede een gevolg van de reorganisatie van de keuringsdiensten. De gemeentelijke keuringsdiensten werden opgeheven en een nieuwe Rijksdienst voor keuring van Vee en Vlees werd opgericht. Deze nieuwe rijksdienst werd geplaatst onder de verantwoordelijkheid van de minister van Landbouw. Het doel van de reorganisatie was het bereiken van een grotere doelmatigheid, het bereiken van een besparing van ca. 25 miljoen gulden en een verhoging van de kwaliteit en uniformiteit van de keuringen
TK, zitting 1982-1983, 17 600, nr. 36.
.
De Veterinaire Dienst werd een beleids- en uitvoerende directie van het ministerie en viel onder het Directoraat-Generaal Landbouw en Voedselvoorziening. De doelstelling van deze dienst werd als volgt omschreven: 'Het zorgdragen voor een verantwoord gebruik van het dier, gezien vanuit het oogpunt van het welzijn, zowel vanuit de mens als van het dier:
het beschermen van de menselijke gezondheid bij de omgang met of het gebruik van dieren
het zorgdragen voor de algemene gezondheidstoestand en het welzijn van dieren
het verstrekken van optimale garanties ten aanzien van de gezondheid, de kwaliteit en de herkomst van dieren en dierlijke producten bestemd voor de export.
De dienst werd verdeeld in hoofdafdelingen, elk geleid door een veterinair inspecteur-dierenarts.
De hoofdafdelingen en hun taken waren:
Hoofdafdeling Keuringen met als taken: wering van dierziekten bij import en doorvoer en het verstrekken van veterinaire garanties bij de uitvoer van dieren en dierlijke producten (in- en exportkeuring en certificering).
Hoofdafdeling Gezondheidszorg voor Landbouwhuisdieren met de Afdelingen Dierziektenbestrijding, Preventieve Gezondheidszorg en Veterinaire Epidemiologie en met als taken: de politionele dierziektenbestrijding, met ondersteuning van personeel van de RVV, toezicht op de gezondheidszorg in het kader van de preventie en bestrijding van dierziekten, inclusief zoönosen.
Hoofdafdeling Welzijn Dieren en Gezondheidszorg Gezelschapsdieren en Beroepsuitoefening, met de afdelingen Welzijn Landbouwhuisdieren; Welzijn, Gezondheidszorg Gezelschapsdieren en Proefdieren en Uitoefening Diergeneeskunde; met als taken: het bevorderen van en toezicht houden op het welzijn van dieren, al of niet bedrijfsmatig gehouden, die worden vervoerd, geslacht of gedood, op een markt gebracht, deelnemen aan een wedstrijd, en aan wie ingrepen worden verricht. Verder behartigde deze afdeling de aangelegenheden betreffende de gezondheidszorg voor gezelschapsdieren en hield het toezicht op de uitoefening van de diergeneeskunst, het bevorderen van diergeneeskundig onderzoek en onderwijs en de ontwikkelingssamenwerking op veterinair gebied.
Hoofdafdeling Diergeneesmiddelen, met als taken: zorg voor een voldoende beschikbaarheid van deugdelijke geneesmiddelen, registratie van diergeneesmiddelen, controle op productie, import en handel van en in diergeneesmiddelen. Verder was de afdeling belast met zaken betreffende de contaminatie van de vee- en pluimveestapel met schadelijke stoffen vanuit het milieu.
Daarnaast was er nog een Stafafdeling Internationale Veterinaire Aangelegenheden en een Stafafdeling Algemene Zaken.
Na 1985 werden een aantal uitvoerende taken van de VD door de RVV overgenomen. Deze waren de pluimveevleeskeuring, toezicht op de in- en uitvoer van levende dieren en hun producten en de dierziektenbestrijding.
De Veterinaire Dienst had verder nog taken op het gebied van de veterinaire aangelegenheden in het kader van Europese Unie en andere internationale organisaties zoals het Office International des Epizooties (OIE) en op het gebied van de voorlichting.
Vanaf 1987 werd de Veterinaire Dienst gerangschikt onder het Directoraat-Generaal Landelijke Gebieden en Kwaliteitszorg, waar de RVV al onder viel.
Als gevolg van een herschikking van het Ministerie van CRM in 1982 werd de verantwoordelijkheid voor het welzijn van dieren, met name de dierenbescherming, overgedragen aan het Ministerie van Landbouw, Natuurbeheer en Visserij, Directie Milieu, Kwaliteit en Gezondheid.
In 1994 werd het departement van Landbouw gereorganiseerd. De Veterinaire Dienst werd opgeheven en de taken van de VD werden (voor een deel) overgenomen door de nieuw opgerichte Directie Milieu, Kwaliteit en Gezondheid. Deze directie kreeg een breder takenpakket dan alleen gezondheid en welzijn van dieren.
Geschiedenis van het archiefbeheer
In begin 2004 werd aan de CAS ter bewerking aangeboden:
het archief van de Directie Veterinaire Dienst over de periode 1980 - 1989, totaal 52 meter,
het archief van de Veterinaire Dienst Friesland over de periode 1975 - 1984, totaal 0,25 meter,
het archief van de Veterinaire Dienst Groningen over de periode 1871 - 1984, totaal 5 meter,
het archief van de Veterinaire Dienst Groningen en Drenthe over de periode 1950 - 1984, totaal 4 meter,
het archief van de Veterinaire Dienst Overijssel over het jaar 1988, totaal 0,375 meter,
het archief van de Veterinaire Dienst Gelderland over de periode 1978 - 1984, totaal 3,125 meter,
het archief van de Veterinaire Dienst Utrecht over de periode 1956 - 1984, totaal 6,25 meter,
het archief van de Veterinaire Dienst Zuid-Holland over de periode 1981 - 1982, totaal 0,875 meter
het archief van de Veterinaire Inspectie/Veeartsenijkundige Dienst Middelburg, Zeeland, over de periode 1940 - 1984, totaal 0.375 meter
het archief van de Veterinaire Inspectie Venlo, Limburg, over de periode 1956 - 1986, totaal 0,50 meter
In de tweede helft van 2004 werd nog eens 10 meter archief aangeboden van de Directie Veterinaire Dienst over de periode 1990 - 1995. Het archief van de Veterinaire Dienst beschreven in CAS - Inventarisnummer 80 (1989), periode (1955) 1971 - 1980, werd aangeboden voor een herbewerking, totaal 23,5 meter.
De verwerving van het archief
Overbrenging van een overheidsarchief
Inhoud en structuur van het archief
13.01; 2.11
Inhoud
De inhoud bestond uit diverse stukken over de eigen organisatie, bijvoorbeeld stukken van personele aard, alsmede notulen van vergaderingen, overzichten en dergelijke. Het overgrote deel betrof uitvoerende stukken betreffende vleeskeuring, destructie, uitoefening van de diergeneeskunst, toepassing van sera en entstoffen, veevoederaangelegenheden, organisatie van de vleeskeuring, in- en uitvoer van vee, vleeswaren en sperma, erkenning van pluimveehouderijen, dierziektenbestrijding en welzijnszorg voor dieren.
Selectie en vernietiging
Het archiefschema is gebaseerd op het Registratuurplan van het Ministerie van Landbouw, Visserij en Voedselvoorziening.
Uit het archiefblok beschreven in CAS - Inventarisnummer 80 (1989) is, na overleg met het Nationaal Archief, op enkele stukken van personele en financi?le aard na, niet vernietigd.
Ten behoeve van de selectie zijn de volgende hulpmiddelen gebruikt:
Lijst van te vernietigen archiefbescheiden van het Ministerie van Landbouw, Natuurbeheer en Visserij en van de onder dat ministerie ressorterende commissies en ambtenaren, vastgesteld bij beschikking van de Minister van Landbouw en Visserij en de Minister van Cultuur, Recreatie en Maatschappelijk Werk respectievelijk van 29 december 1966, No. PAZ 400, Afdeling Post en Archiefzaken en van 3 februari 1967, No. 133349, Afdeling Oudheidkunde en Natuurbescherming. Gewijzigd bij beschikking van de Minister van Landbouw, Natuurbeheer en Visserij en de Minister van Welzijn, Volksgezondheid en Cultuur d.d. 28 juni 1993 No. A93.527.WH/NF.
Selectielijst voor de neerslag van handelingen van het Ministerie van LNV op het beleidsterrein Gezondheid en welzijn van dieren
Selectielijst voor de neerslag van handelingen van het Ministerie van LNV op het beleidsterrein Arbeidsverhoudingen bij de overheid
Selectielijst voor de neerslag van handelingen van het Ministerie van LNV op het beleidsterrein Arbeidsvoorwaarden rijkspersoneel
Selectielijst voor de neerslag van handelingen van het Ministerie van LNV op het beleidsterrein Buitensectorale arbeidsvoorwaarden
Selectielijst voor de neerslag van handelingen van het Ministerie van LNV op het beleidsterrein Formatiebeleid, arbeidsmarktbeleid, personeelontwikkeling en mobiliteit
Selectielijst voor de neerslag van handelingen van het Ministerie van LNV op het beleidsterrein Arbeidsomstandigheden bij de overheid
Selectielijst voor de neerslag van handelingen van het Ministerie van LNV op het beleidsterrein Personeelsinformatievoorziening en -administratie
Selectielijst voor de neerslag van handelingen van het Ministerie van LNV op het beleidsterrein Beheer van de rijksbegroting
Aanwijzingen voor de gebruiker
Openbaarheidsbeperkingen
Volledig openbaar.
Materiële beperkingen
Aanvraaginstructie
Openbare archiefstukken kunnen online worden aangevraagd en gereserveerd. U kunt dit ook via de terminals in de studiezaal van het Nationaal Archief doen. Om te kunnen reserveren dient u de volgende stappen te volgen:
U maakt een profiel aan op www.gahetna.nl, en logt vervolgens in
Via de archiefinventaris (alleen de beschrijvingen met rode nummers) selecteert u het gewenste archiefstuk door op de knop 'Reserveren' te klikken
In het volgende scherm geeft u aan op welke dag u het archiefstuk wilt inzien
Indien u zich bevindt in de studiezaal en een tafelnummer heeft ontvangen kunt u dit nummer vermelden. Als u geen tafelnummer heeft kunt u tafelnummer 777 laten staan
Vervolgens bevestigt u uw reservering door deze te versturen.
Verwant materiaal
Beschikbaarheid van kopieën
Beschrijving van de series en archiefbestanddelen
- STUKKEN BETREFFENDE DE ORGANISATIE, 1
  - Instelling, ontwikkeling, opheffing, 1.1
    - Stukken betreffende de organisatie van de Veterinaire Dienst., 1970-1994; 1-10; 2 omslagen en 8 pakken
      - 1970-1976, 1; omslag
      - 1977-1978, 2
      - 1979, 3; omslag
      - 1980-1981, 4
      - 1982-1984, 5
      - 1985-1987, 6
      - 1988-1989, 7
      - 1990-1991, 8
      - 1992, 9
      - 1993-1994, 10
    - Stukken betreffende het leveren van bijdragen aan de samenstelling van een nieuw informatiedossier met een orgaanbeschrijving van de Veterinaire Dienst, ten behoeve van de volgende kabinetsperiode., 1971-1983; 11; pak
    - Stukken betreffende de indeling en/of wijzigingen van het ambtsgebied., 1975-1977; 12; omslag
    - Stukken betreffende de splitsing van de Veterinaire Dienst en de Veterinaire Hoofdinspectie van de Volksgezondheid., 1979-1984; 13-14; 1 omslag en 1 pak
      - 1979, 13; omslag
      - 1980-1984, 14
    - Vergaderstukken van de Werkgroep Intern Functioneren., 1980-1981; 15; omslag
    - Stukken betreffende de overdracht van taken aan de Rijksdienst voor de keuring van Vee en Vlees (RVV)., 1985-1989; 16; pak
    - Evaluatie van de bezinningsdagen betreffende de positie van de Veterinaire Dienst binnen het Ministerie van Landbouw, Nijverheid en Visserij., 1986; 17; omslag
  - Betrekkingen tot andere lichamen en organen, 1.2
    - Stukken betreffende de samenwerking met diverse nationale en internationale instanties., 1971-1979; 18; omslag
    - Stukken betreffende de totstandkoming van een samenwerkingsovereenkomst tussen de Stichting Gezondheidszorg voor Dieren, Stichting Gezondheidsdienst voor Pluimvee en de Veterinaire Dienst inzake de organisatie van het laboratoriumonderzoek ten behoeve van exportcertificaten., 1985-1987; 19; omslag
  - Economische en rechtspositie, 1.3
    - Stukken betreffende het informeren van de Commissie van Bezwaarschriften inzake het beroepschrift van J.J. de Loyer te Zeeland., 1984-1989; 20; pak
    - Stukken betreffende het informeren van de Commissie van Bezwaarschriften over het beroep van de heer Habets tegen de beslissing van het Ministerie van Landbouw en Visserij inzake bedrijfsschade in verband met mond- en klauwzeer., 1985-1987; 21; omslag
    - Financiën, 1.3.1
      - Stukken betreffende het aanbieden van de begrotingsvoorstellen met bijbehorende memorie van toelichting aan de minister van Landbouw en Visserij., 1971-1979; 22-25; 4 pakken
        - Begrotingsjaren 1971 en 1972., 22
        - Begrotingsjaren 1973 en 1974., 23
        - Begrotingsjaren 1975 en 1976., 24
        - Begrotingsjaren 1977 - 1979., 25
      - Stukken betreffende het goedkeuren van de begrotingen van het Centraal Diergeneeskundig Instituut over de jaren 1971 - 1979., 26-30; 4 pakken
        - Begrotingsjaren 1971 - 1973., 26
        - Begrotingsjaren 1974 en 1975., 27
        - Begrotingsjaren 1976 en 1977., 28
        - Begrotingsjaar 1978., 29
        - Begrotingsjaar 1979., 30; pak
      - Stukken betreffende de controle op de financiële verantwoording van het Centraal Diergeneeskundig Instituut., 1977-1979; 31; pak
      - Stukken betreffende de beantwoording van kamervragen met betrekking tot de Landbouwbegroting 1980., 1979-1981; 32; pak
    - Voorlichtingsmateriaal, 1.3.2
      - Stukken betreffende de totstandkoming van model-formulieren., 1974-1979; 33; omslag
      - Brochure Veterinaire Begeleiding van Kinderboerderijen., 1982; 34; omslag
      - Veterinaire memo's, maandelijkse uitgave van de Veterinaire Dienst en de Veterinaire Hoofdinspectie van de Volksgezondheid., 1982-1984; 35; omslag
      - Voorlichtingsmateriaal, brochures opgemaakt en uitgegeven door de Veterinaire Dienst., 1986-1989; 36; pak
      - Mededelingen van de Directie van de Veterinaire Dienst, gepubliceerd in het Tijdschrift voor Diergeneeskunde., 1987-1989; 37; pak
    - Gebouwen, terreinen en werken voor de dienst bestemd, 1.3.3
      - Stukken betreffende de huisvesting van de Inspecties van de Veterinaire Dienst., 1970-1979; 38; pak
      - Stukken betreffende de huisvesting van het Centraal Diergeneeskundig Instituut te Lelystad., 1971-1978; 39; pak
      - Stukken betreffende de huisvesting van het Rijksquarantainestation voor vee te Hoek van Holland., 1971-1978; 40; pak
        met 30 tekeningen.
      - Stukken betreffende de huisvesting van onder het Centraal Diergeneeskundig Instituut te Oost-Flevoland ressorterende instellingen., 1971-1979; 41; omslag
      - Stukken betreffende het nieuwe hoofdkantoor Bellevue., 1971-1979; 42; omslag
    - Uitoefening van de dienst, 1.3.4
      - Dienstvoorschriften, 1.3.4.1
        - Werkinstructies betreffende de uitvoering van de taak., 1973-1989; 43-44; 1 omslag en 1 pak
          - 1973-1978, 43
          - 1985-1989, 44; pak
      - Organisatie van de administratieve en technische dienst, 1.3.4.2
        - Stukken betreffende het ontwerpen van richtlijnen voor de uitvoering van de administratie., 1970-1979; 45; omslag
        - Stukken betreffende het geven van instructies met betrekking tot de uitvoering van Project 7000., 1971-1979; 46; pak
          Statistische verwerking van gegevens van de in-, uit- en doorvoer van levend vee en/of veeproducten.
        - Stukken betreffende de goedkeuring van de verklaring van vernietiging van archiefbescheiden van de Veterinaire Dienst., 1971-1992; 47-48; 2 omslagen
          - 1971-1975, 47
          - 1992, 48
        - Stukken betreffende het ontwerp van een structuur voor de invulling van de afdeling Personeelszaken binnen de veterinaire sector., 1980-1981; 49; omslag
        - Secretariaatsarchief van de Veterinaire Kerngroep Dataverzameling., 1984; 50; omslag
        - Stukken betreffende de implementatie van het systeem Automatisering Registratuur en Documentatie (AREND) bij de Veterinaire Dienst., 1987-1993; 51; omslag
  - Lichamen, organen, instellingen en functionarissen, 1.4
    - Delegaties en gedelegeerden; commissies en werkgroepen, 1.4.1
      - Vergaderstukken van de Raad voor Veterinaire Aangelegenheden (RVA)., 1969-1991; 52-76; 3 omslagen en 22 pakken
        - 1969, 52
        - 1970, 53
        - 1971, 54
        - 1972, 55
        - 1973, 56
        - 1974, 57; omslag
        - 1975, 58
        - 1976, 59
        - 1977-1978, 60
        - 1979, 61
        - 1980-1981, 62
        - 1982-1983, 63
        - 1984, 64
        - 1985, 65
        - 1986, 66
        - 1987 jan. - juli, 67
        - 1987 sep. - dec., 68
        - 1988 mrt., 69; omslag
        - 1988 juni, 70
        - 1988 sep., 71
        - 1988 dec., 72
        - 1989 mrt., 73; omslag
        - 1989 juni - dec., 74
        - 1990 mrt. - sep., 75
        - 1990 dec. - 1991 okt., 76
      - Vergaderstukken van de Vaste Commissie voor Landbouw van de Tweede Kamer der Staten Generaal., 1970-1978; 77; omslag
      - Stukken houdende een overzicht van vertegenwoordigers in commissies van de Veterinaire Dienst., 1971-1979; 78; omslag